0臺灣基隆地方法院刑事判決　　　　　　　　　　　　　九十三年度訴字第三八三號
　　公　訴　人　臺灣基隆地方法院檢察署檢察官
　　被　　　告　甲○○　男　二.
右列被告因違反毒品危害防制條例案件，經檢察官提起公訴（九十三年度毒偵字第八
０五號），及併案審理（九十三年度毒偵字第一三四八號、第一四七一號），本院合
議庭裁定由受命法官獨任進行簡式審判程序，茲判決如左：
    主  文
甲○○連續施用第一級毒品，累犯，處有期徒刑捌月，扣案之毒品海洛因包合計淨
重拾陸點公克、肆包合計淨重拾玖點陸肆公克、柒包含袋重貳拾壹點柒公克、含海
洛因殘渣袋拾肆個均沒收銷燬之、注射針筒支均沒收；又連續施用第二級毒品，累
犯，處有期徒刑陸月，扣案之安非他命包合計淨重貳拾捌點壹伍公克、貳包含袋重
陸點壹公克均沒收銷燬之、安非他命吸食器壹支、安非他命吸食器壹組均沒收。應執
行有期徒刑壹年，扣案之毒品海洛因包合計淨重拾陸點公克、肆包合計淨重拾玖
點陸肆公克、柒包含袋重貳拾壹點柒公克、含海洛因殘渣袋拾肆個、安非他命包合
計淨重貳拾捌點壹伍公克、貳包含袋重陸點壹公克均沒收銷燬之、注射針筒支、安
非他命吸食器壹支、安非他命吸食器壹組均沒收。
    事  實
一、甲○○前因持有第一級毒品案件，經法院於九十二年九月二十九日判處有期徒刑
    六月確定，於九十二年十一月十九日執行完畢。又因施用毒品案件，先後二次經
    觀察勒戒後，均認無繼續施用毒品傾向，由臺灣基隆地方法院檢察署檢察官於九
    十二年四月十五日、九十三年三月十一日，以九十二年度毒偵字第二七三號、九
    十三年度毒偵緝字第一六號、毒偵字第四一二號為不起訴處分確定。猶不知悔改
    ，竟基於施用第一級毒品海洛因之概括犯意，自九十三年一月十二日起至同年八
    月七日止，在基隆市○○區○○路二六六巷十六號住處，連續以針筒注射方式，
    施用第一級毒品海洛因多次；復另行起意，基於施用第二級毒品安非他命之概括
    犯意，自於九十三年一月十二日起至同年八月八日止，在基隆市○○區○○路二
    六六巷十六號住處，以將毒品安非他命放入玻璃管內加熱產生煙霧後再予施用之
    方式，施用第二級毒品安非他命多次。嗣分別於（一）九十三年一月十二日十七
    時三十分許，在台北縣汐止市○○路○段二二二號十一樓為警持法官核發之搜索
    票查獲，並扣得海洛因三包合計淨重十六．三公克（分別為十一公克、四．六公
    克、０．七公克）、含海洛因殘渣袋十四個、安非他命三包合計淨重二十八．一
    五公克、奶瓶吸食器一組、玻璃吸食器二組、噴燈一只、電子磅秤一個、虹吸管
    四支、超大分裝袋十一個、大型分裝袋十個、中型分裝袋一三二個、小型分裝袋
    十個；（二）同年五月六日十七時三十分許，在基隆市信義區○○○路六巷九號
    五樓為警查獲，並扣得海洛因四包合計淨重十九．六四公克、電子磅砰一個、安
    非他命吸食器一支、注射針筒一支、塑膠分裝勺一支；（三）同年八月八日十四
    時許，在基隆市國道一號南下二．八公里處為警查獲，並扣得海洛因七包含袋重
    共計二十一．七公克（分別為十九．三公克一包、０．四公克共六小包）、安非
    他命二包袋重共計六．一公克（分別為五．八公克一大包、０
    ．三公克一小包）、大麻一包含袋重一．六公克、注針針筒三支、吸食器一組、
    藥勺二支、磅砰一個、各式分裝袋四百三十五個。
二、案經基隆市警察局第二分局、第一分局報請台灣基隆地方法院檢察署檢察官偵查
    起訴及移送併案審理。
    理  由
一、本件被告甲○○所犯者非為死刑、無期徒刑、最輕本刑為三年以上有期徒刑之罪
    或高等法院管轄第一審案件，其於準備程序進行中，先就被訴事實為有罪之陳述
    ，經告知其簡式審判程序之旨，並聽取公訴人之意見後，本院依刑事訴訟法第二
    百七十三條之一第一項之規定，裁定由受命法官獨任進行簡式審判程序，合先敘
    明。
二、訊據被告甲○○對於施用第一級、第二級毒品之犯行，自白不諱，且被告為警查
    獲後，經警員採集其之尿液送檢驗結果，均分呈安非他命陽性及嗎啡陽性反應（
    因海洛因於人體內會代謝成嗎啡，故涉嫌海洛因之吸食者，係檢驗其尿液中之嗎
    啡反應），此有基隆市衛生局基衛檢字第０九三００一二０六七號檢驗成績書乙
    紙、台灣檢驗科技股份有限公司濫用藥物尿液檢驗報告二紙附卷可稽，復有海洛
    因三包合計淨重十六．三公克、四包合計淨重十九．六四公克、七包含袋重二十
    一．七公克、含海洛因殘渣袋十四個、安非他命三包合計淨重二十八．一五公克
    、二包含袋重六．一公克、大麻一包含袋重一．六公克、奶瓶吸食器一組、玻璃
    吸食器二組、噴燈一只、電子磅秤三個、虹吸管四支、超大分裝袋十一個、大型
    分裝袋十個、中型分裝袋一三二個、小型分裝袋十個、安非他命吸食器一支、注
    射針筒四支、塑膠分裝勺一支；吸食器一組、藥勺二支、各式分裝袋四百三十五
    個扣案可資佐證，被告自白施用第一級、第二級毒品之事實顯與事實相符。又因
    被告施用毒品案件，先後二次經觀察勒戒後，均認無繼續施用毒品傾向，由臺灣
    基隆地方法院檢察署檢察官於九十二年四月十五日、九十三年三月十一日，以九
    十二年度毒偵字第二七三號、九十三年度毒偵緝字第一六號、毒偵字第四一二號
    為不起訴處分確定等情，有不起訴處分書二紙、台灣高等法院被告全國前案紀錄
    表附卷可證。本件事證明確，被告施用毒品之犯行，洵堪認定。
三、核被告所為，係犯毒品危害防制條例第十條第一項之施用第一級毒品罪及第二項
    之施用第二級毒品罪。被告施用第一級、第二級毒品前後，持有第一級、第二級
    毒品之低度行為，應為施用第一級、第二級毒品之高度行為所吸收，不另論罪。
    又被告先後多次施用第一級毒品海洛因及第二級毒品安非他命之行為，時間密接
    ，構成要件復相同，顯係基於概括犯意為之，均為連續犯應論以一罪，並加重其
    刑。未經公訴人起訴之部分，與已經起訴並經認定為有罪之部分，有裁判上一罪
    之連續犯關係，已如前述，依審判不可分原則，本院自應併予審理。再被告所犯
    上開二罪，犯意各別，構成要件互異，應分論併罰。又查被告前於因持有第一級
    毒品案件，經法院於九十二年九月二十九日判處有期徒刑六月確定，於九十二年
    十一月十九日執行完畢，此有臺灣高等法院被告全國前案紀錄表在卷可按，其於
    有期徒刑執行完畢後，五年以內再犯本件最重本刑有期徒刑以上之罪，為累犯，
    應依刑法第四十七條之規定，遞加重其刑。爰審酌被告犯罪之動機、吸食頻率、
    曾有施用毒品之前科仍不知悔改，一再犯下本案，惟其所犯之施用毒品犯行乃戕
    害自己身心健康等一切情狀，分別量處如主文所示之刑，並定應執行刑，以示儆
    懲。扣案之第一級毒品海洛因三包合計淨重十六．三公克、四包合計淨重十九．
    六四公克、七包含袋重二十一．七公克、含海洛因殘渣袋十四個（因量微無法分
    離）、安非他命三包合計淨重二十八．一五公克、二包含袋重六．一公克，有法
    務部調查局九十三年六月四日調科壹字第三二０００二一二一號鑑定通知書乙紙
    、內政部警政署刑事警察局九十三年三月八日刑鑑字第０九三００四一六八三號
    鑑驗通知書乙紙在卷可按，為查獲之毒品，應依毒品危害防制條例第十八條第一
    項前段之規定，不問屬何人所有，均宣告沒收銷燬之。至於九十三年度毒偵字第
    八０九號扣案之安非他命吸食器一支、九十三年度毒偵字第一四七一號扣案之安
    非他命吸食器一組、注射針筒三支，為被告所有供本件犯罪所用之物，爰依刑法
    第三十八條第一項第二款宣告沒收。另扣案之奶瓶吸食器一組、玻璃吸食器二組
    、噴燈一只、電子磅秤一個、虹吸管四支、超大分裝袋十一個、大型分裝袋十個
    、中型分裝袋一三二個、小型分裝袋十個（九十三年度毒偵字第一三四八號）、
    電子磅砰一個、注射針筒一支、塑膠分裝勺一支（九十三年度毒偵字第八０五號
    ）、大麻一包含袋重一．六公克、藥勺二支、磅砰一個、各式分裝袋四百三十五
    個（九十三年度毒偵字第一四七一號），非被告所有供本件犯罪所用之物，爰不
    為宣告沒收。
四、據上論斷，應依刑事訴訟法第二百七十三條之一第一項、第二百九十九條第一項
    前段，毒品危害防制條例第十條第一項、第二項、第十八條第一項，刑法第十一
    條前段、第五十六條、第四十七條、第五十一條第五款、第三十八條第一項第二
    款，判決如主文。
本案經檢察官林伯宇到庭執行職務。
中　　　華　　　民　　　國　　九十三　　年　　　九　  　月　　二十二　　日
                                臺灣基隆地方法院刑事第二庭
                                        法      官  齊　潔
右正本證明與原本無異。
對於本件判決如有不服，應於收受送達後十日內，向本院提出上訴書狀，上訴於臺灣
高等法院，並按他造當事人之人數附具繕本。
                                        書　記　官  莊國南
中　　　華　　　民　　　國　　九十三　　年　　　九　　　月　　二十三  　日
附錄論罪法條：
毒品危害防制條例第十條第一項：
施用第一級毒品者，處六月以上五年以下有期徒刑。
毒品危害防制條例第十條第二項：
施用第二級毒品者，處三年以下有期徒刑。
毒品危害防制條例第十八條第一項：
查獲之第一、二級毒品及專供製造或施用第一、二級毒品之器具，不問屬於犯人與否
，均沒收銷燬之；查獲之第三、四級毒品及製造或施用毒品之器具，無正當理由而擅
自持有者，均沒入銷燬之。但合於醫藥、研究或訓練之用者，得不予銷燬。
